臺灣臺中地方法院刑事判決　　　　　 94年度中簡上字第683號
上　訴　人　臺灣臺中地方法院檢察署檢察官
被　　　告　乙○○
上列上訴人因被告竊盜案件，不服本院臺中簡易庭94年度中簡字
第2619號中華民國94年9月28日第一審簡易判決(聲請案號：臺灣
臺中地方法院檢察署94年度速偵字第3378號) ，提起上訴，並移
送併辦(併辦案號：臺灣臺中地方法院檢察署94年度偵字第14717
號、第18198號)，本院管轄之合議庭依通常程序審理並為第一審
判決如下：
    主  文
原判決撤銷。
乙○○連續攜帶兇器竊盜，處有期徒刑捌月。扣案之鑰匙壹支、
油壓剪貳支均沒收。
    事  實
一、乙○○前於民國82年間因販賣毒品、違反肅清煙毒條例、麻
    醉藥品管理條例及槍砲彈藥刀械管制條例等案件，經臺灣高
    等法院臺中分院等分別判處有期徒刑12年、3年2月、5年2月
    及 1年，應執行有期徒刑19年確定，自93年3月9日起假釋付
    保護管束中(尚未執行完畢)，其於假釋期間，猶不知悔改，
    竟基於意圖為自己不法所有之概括犯意：(一) 先於94年8月
    28日 9時25分許，在臺中市○○路中山堂前，持其所有之自
    備鑰匙1 支，試發動停放於該處之機車數輛後，適能發動甲
    ○○胞姊所有由甲○○使用停放於該處之機車 (車牌號碼：
    SUH-289號)1 輛，得手後供己使用，經蔡峻豪目睹上情報警
    後，於同日9時35分許，為警在臺中市○○路與進化路口查
    獲，並扣得其所有供行竊所用之鑰匙1支。(二)復於94年9月
    9日10時30分許，在臺中市○區○○路與育才街口，以其所
    有之客觀上足供兇器使用之油壓剪1支，正欲剪斷大鎖，竊
    取停放於該處之腳踏車1輛時，為戊○○○當場發覺報警查
    獲而未得逞，並扣得其所有供行竊所用之油壓剪1支。(三)
    於94年11月4日10時許，在臺中市○區○○街67號前，以其
    所有客觀上足供兇器使用之油壓剪1支，剪斷腳踏車之大鎖
    ( 毀損部分未據告訴)，竊取停放於該處之腳踏車1輛，得手
    後供己使用，於同日11時20分許，經警在臺中市○區○○路
    與公園路口盤查而查獲，並扣得其所有供行竊所用之油壓剪
    1 支。
二、案經臺中市警察局第二分局報請臺灣臺中地方法院檢察署檢
    察官偵查後聲請簡易判決處刑，暨移送併案審理。
    理  由
一、上揭犯罪事實業據被告乙○○於本院審理時坦承不諱，核與
    證人甲○○、戊○○○於本院作證時之證述及證人蔡峻豪、
    丙○○分別於警詢時之證述(當事人同意具有證據能力)相符
    ，並有照片共18張、現場圖、搜索扣押筆錄、扣押物品目錄
    表、贓物認領保管單等附卷可稽，且有供行竊所用之扣案犯
    罪工具鑰匙1支及油壓剪2支可資佐證，足徵被告之自白與事
    實相符，自得採為論罪之依據。是本案事證明確，被告犯行
    堪已認定，應依法論科。
二、按刑法第321 條第1項第3款之攜帶兇器竊盜罪，係以行為人
    攜帶兇器竊盜為其加重條件，此所謂兇器，其種類並無限制
    ，凡客觀上足對人之生命、身體、安全構成威脅，具有危險
    性之兇器均屬之，且祇須行竊時攜帶此種具有危險性之兇器
    為已足，並不以攜帶之初有行兇之意圖為必要，最高法院79
    年度臺上字第5253號判例可資參照。查被告行竊時所攜帶之
    油壓剪係金屬製品，質地堅硬，客觀上足以危害他人生命、
    身體之安全，屬兇器無訛。核被告乙○○於事實欄 (一) 所
    為係犯刑法第320條第1項之普通竊盜罪既遂罪；事實欄 (二
    )所為係犯刑法第321條第2項、第1項第3款之加重竊盜罪未
    遂罪；事實欄 (三)所為係犯刑法第321條第1項第3款之加重
    竊盜罪既遂罪。被告先後所為3次竊盜犯行，時間緊接，所
    犯基本構成要件相同之罪名，顯係出於概括之犯意為之，為
    連續犯 (最高法院67年度第6次暨第7次刑事庭庭推總會議決
    議(一)參照)，應依刑法第56條之規定以連續攜帶兇器竊盜
    既遂一罪論，並加重其刑。檢察官以94年度偵字第14717號
    、第181 98號移送併案審理之被告所犯如事實欄 (二)、(三
    ) 所示之竊盜犯行部分，因與其經檢察官聲請簡易判決處刑
    之如事實欄 (一)所示之竊盜犯行部分，具有連續犯之裁判
    上一罪關係，為起訴效力所及，本院自應併予審理。原審以
    被告乙○○竊盜罪證明確，予以論罪科刑，固非無見，惟被
    告尚有前開事實欄 (二)、(三)所示之竊盜犯行，原審對於
    起訴效力所及之上開併辦竊盜部分未及一併審理，尚有未洽
    ，公訴人上訴意旨，執此指摘原判決不當，為有理由，原判
    決即屬無可維持，自應由本院撤銷改判。爰審酌被告係於假
    釋中再犯罪，且被告正值壯年，尚具工作能力，竟不思向上
    進取，多次竊取他人財物，本應從重量刑，惟念其坦承犯行
    ，態度尚稱良好，並參酌其犯罪動機、目的、手段及所得利
    益等一切情狀，量處如主文所示之刑。
三、至於扣案之鑰匙1支、油壓剪2支，係被告所有供行竊所用之
    物，業經被告供明在卷，爰依刑法第38條第1項第2款之規定
    沒收。
四、末按檢察官聲請以簡易判決處刑之案件，經法院認為有第四
    百五十一條之一第四項但書之情形者，應適用通常訴訟程序
    審判之，刑事訴訟法第四百五十二條定有明文；且對於簡易
    判決之上訴，準用刑事訴訟法第三編第一章及第二章之規定
    ，管轄第二審之地方法院合議庭受理簡易判決上訴案件，應
    依通常程序審理。其認案件有刑訴法第四百五十二條之情形
    者，應撤銷原判決，逕依通常程序為第一審判決，法院辦理
    刑事訴訟簡易程序案件應行注意事項第十四項亦有規定。查
    本案經本院審理後，被告係犯加重竊盜罪，且又係連續犯，
    其所犯之罪不合刑事訴訟法第四百五十一條之一第四項但書
    第一款之情形，依前揭法律規定，應由本院合議庭逕依通常
    程序審理後，而為第一審之判決，檢察官或被告如不服本判
    決，仍得於法定上訴期間內，向管轄之第二審法院提起上訴
    ，附此敘明。
據上論斷，應依刑事訴訟法第455條之1第3項、第452條、第451
條之1第4項但書第1款、第369條第1項前段、第364條、第299條
第1項前段，刑法第56條、第321條第1項第3款、第38條第1項第2
款，判決如主文。
本案經檢察官丁○○到庭執行職務。
中    華    民    國     94   年     12   月     29   日
                         臺灣臺中地方法院刑事第三庭
                             審判長法  官  張靜琪
                                   法  官  郭妙俐
                                   法  官  吳進發
以上正本證明與原本無異。
如不服本判決，應於收受送達後10日內向本院提出上訴書狀（應
附繕本）。
　　　　　　　　　　　　　　 　　　書記官  李國敬
中    華    民    國     94   年     12   月     29   日
